【裁判字號】    94,易,1191
【裁判日期】    950310
【裁判案由】    竊盜等
【裁判全文】
臺灣板橋地方法院刑事判決              94年度易字第1191號
公  訴  人  臺灣板橋地方法院檢察署檢察官
被      告  乙○○
                    （另案於臺灣臺北監獄臺北分監執行中）
上列被告因毀損案件，經檢察官提起公訴（94年度偵字第12411
號），本院判決如下：
    主  文
乙○○共同損壞他人之鐵捲門致令不堪用，足以生損害於他人，
累犯，處拘役伍拾日，如易科罰金，以佰元折算壹日。
扣案之千斤頂壹組沒收。
    事?實
一、乙○○前曾因竊盜案件，經本院於民國（下同）93年8 月17
    日以93年度簡字第1576號判決，判處有期徒刑4 月確定，嗣
    於94年1 月19日入監執行（指揮書執畢日期為同年5 月18日
    ），至94年3 月10日出監，改以易科罰金執行完畢。猶不知
    悛悔，與綽號「阿平」之不詳姓名年籍之成年男子，於94年
    7 月21日凌晨1 時許，由乙○○騎乘車號J5R-931 號機車後
    載綽號「阿平」之男子，在臺北縣中和市○○街○街尋找竊
    盜之目標，行經甲○○所經營位於臺北縣中和市○○街36號
    商店時，即鎖定為犯案目標，2 人遂基於損壞他人物品之共
    同犯意聯絡，由綽號「阿平」之男子持其所有之千斤頂1 組
    ，置入該商店之鐵捲門下面，將該鐵捲門強力向上撐起，致
    令該鐵捲門不堪使用，足生損害於甲○○之際，適為住於該
    址2 樓之甲○○由自家監視錄影機監看到上情而報警處理，
    迨經警於同日凌晨1 時20分許，在上址查獲，並扣得綽號「
    阿平」男子所有供與乙○○共犯本件犯罪所用之千斤頂1 組
    ，及與
    本件犯罪無涉之壓力剪1 支、一字起子2 支、活動扳手1支
    （起訴書誤載為2 支）、T 字扳手3 個、鐵撬1 支等物。
二、案經甲○○訴由臺北縣政府警察局中和分局報請臺灣板橋地
    方法院檢察署檢察官偵查起訴。本院於準備程序進行中，被
    告就被訴事實為有罪之陳述，經告知被告簡式審判程序之旨
    ，並聽取當事人之意見後，裁定進行簡式審判程序。
    理  由
一、上揭事實，業據被告乙○○於本院準備程序及審理時皆坦承
    不諱（見本院卷宗95年2 月24日準備程序筆錄及同日簡式審
    判筆錄），核與證人即告訴人甲○○於警詢中和偵查時之證
    述大致相符（見臺灣板橋地方法院檢察署94年偵字第12411
    號偵查卷宗第15頁甲○○之警詢筆錄及94年8 月15日偵訊筆
    錄第1 頁），且有扣押筆錄1 件、扣押物品目錄表1 件及照
    片8 幀各在卷足稽（見同上偵查卷宗第20至25頁、第28至31
    頁），並有千斤頂1 組扣案可資佐證，是被告前揭自白，核
    與事實相符，應堪信實。本件事證明確，被告犯行洵堪認定
    ，應予依法論科。
二、核被告乙○○所為，係犯刑法第354 條毀損罪。被告與綽號
    「阿平」之成年男子間，互有犯意之聯絡，及行為之分擔，
    為共同正犯。又被告前有如事實欄所示之論罪科刑執行情形
    ，有臺灣高等法院被告前案紀錄表1 件在卷可按（附於本院
    卷內），其於有期徒刑之執行完畢後，5 年內再犯本件有期
    徒刑以上之罪，為累犯，應依法加重其刑。爰審酌被告之素
    行（有前揭臺灣高等法院被告前案紀錄表可參）、犯罪之動
    機、目的、手段及犯後坦承犯行等一切情狀，量處如主文所
    示之刑，並諭知易科罰金之折算標準，以示懲儆。扣案之千
    斤頂1 組，為共犯綽號「阿平」男子所有，業據被告供陳在
    卷（見本院卷宗95年2 月24日簡式審判筆錄第3 頁），且為
    被告與「阿平」男子共犯本件毀損罪所用之物，爰依刑法第
    38條第1 項第2 款規定宣告沒收；至扣案之壓力剪1 支、一
    字起子2 支、活動扳手1 支、T 字扳手3 個、鐵撬1 支，因
    皆與本件被告犯毀損罪無涉，爰不予宣告沒收，附予敘明。
三、公訴意旨另以：被告乙○○與綽號「阿平」之成年男子，基
    於意圖為自己不法所有之犯意聯絡，共同於94年7 月21日凌
    晨1 時許，持其所有客觀上具有危險性，足以危害人之生命
    、身體安全，可供兇器使用之千斤頂1 組、壓力剪1 支、一
    字起子2 支、活動扳手1 支、T 字扳手3 個、鐵撬1 支，破
    壞鐵捲門安全設備致其不堪使用，侵入臺北縣中和市○○街
    36號被害人甲○○商店內，正著手竊取財物之際，適為警查
    獲，而竊盜未能得逞。因認被告另涉犯刑法第321 條第2 項
    、第1 項第1 、2 、3 款加重竊盜未遂罪云云。惟查：
（一）按刑法上之未遂犯，必須已著手於犯罪行為之實行而未遂
      ，始能成立，此在刑法第25條第1 項規定甚明。同法第32
      1 條之竊盜罪為第320 條之加重條文，係以竊取他人之物
      為其犯罪行為之實施，至該條第1 項所列各款情形，不過
      為犯竊盜罪之加重條件，如僅著手於該項加重條件之行為
      ，而未著手搜取財物，仍不能以本條之竊盜未遂論，行為
      人雖著手加重條件之進入住宅或損壞門鎖與鐵窗等安全設
      備之行為，但既未翻箱倒櫃搜取財物，自不能以加重竊盜
      未遂論（最高法院27年滬上字第54號判例、92年度臺上字
      第5127號判決、司法院（82）廳刑一字第05283 號函意旨
      可資參照）。
（二）被告自警詢以迄本院審理中始終供稱只是以千斤頂插入被
      害人甲○○店內鐵捲門乙情（見同上偵查卷宗第12頁被告
      警詢筆錄和94年7 月21日偵訊筆錄第1 頁及本院卷宗95年
      2 月24日簡式審判筆錄第3 頁）；而證人甲○○於警詢和
      偵查中皆證稱：伊於94年7 月21日凌晨1 時許，在伊位於
      中和市○○街36號2 樓住處監看監視錄影器，發現2 名竊
      嫌已拿千斤頂撬開伊店內之鐵捲門，但還沒有進入店內，
      鐵門若不修理就無法使用等語（見同上偵查卷宗第15頁甲
      ○○警詢筆錄及94年8 月15日偵訊筆錄第1 頁）；核與被
      告所辯情節相符。從而被告與綽號「阿平」之男子顯僅破
      壞鐵捲門，尚未進入被害人甲○○位於臺北縣中和市○○
      街36號1 樓商店內，並無著手搜尋財物之竊盜行為，應堪
      認定。
（三）揆諸前開說明，被告應僅為加重竊盜之預備行為，並未進
      入該商店內，亦無搜尋財物之著手行為，而於夜間侵入有
      人居住之建築物罪（加重竊盜罪）亦無處罰預備犯之規定
      ，自不能以加重竊盜未遂罪論。公訴意旨認被告此部分涉
      犯加重竊盜未遂罪，即有未合，此外復查無其他證據證明
      被告確有公訴人所指此部分犯行，然公訴意旨認此部分與
      前揭論罪科刑之毀損罪有方法結果之牽連犯裁判上一罪關
      係，本院就此部分爰不另為無罪之諭知。
據上論斷，應依刑事訴訟法第273 條之1 第1 項、第299 條第1
項前段，刑法第28條、第354 條、第47條、第41條第1 項前段、
第38條第1 項第2 款，罰金罰鍰提高標準條例第1 條前段、第2
條，判決如主文。
本案經檢察官張慶林到庭執行職務。
中    華    民    國    95    年    3     月    10    日
                  刑事第十二庭  法  官  陳  靜  茹
以上正本證明與原本無異
如不服本判決應於送達後10日內向本院提出上訴狀
                                書記官  廖  美  紅
中    華    民    國    95    年    3     月    13    日
附錄本案論罪科刑法條全文
刑法第354 條
毀棄、損壞前二條以外之他人之物或致令不堪用，足以生損害於
公眾或他人者，處二年以下有期徒刑、拘役或五百元以下罰金。


司法院資訊處製作；財團法人民間司法改革基金會備份。
